臺灣臺南地方法院民事裁定
                                       111年度亡字第43號
聲  請  人  財政部國有財產署南區分署即郭份之財產管理人

法定代理人  黃莉莉  
代  理  人  蔡奇宏  


上列聲請人聲請宣告郭份死亡事件，聲請公示催告，本院裁定如
下：
    主  文
一、准對失蹤人郭份（民國36年5月16日登記為臺南市○○區○○段0
    000地號土地共有人之一，最後住所為原臺南縣○○鎮○○00號
    ）為宣告死亡之公示催告。
二、該失蹤人應自本公示催告揭示之日起7個月內，向本院陳報
    現尚生存，如不陳報，本院將宣告其為死亡。
三、無論何人，凡知該失蹤人之生死者，均應於上開時日內，將
    其所知之事實，陳報本院。
    理  由
一、按失蹤人失蹤滿10年後，法院得因利害關係人之聲請，為死
    亡之宣告，民國71年1月4日修正前之民法總則第8條第1項定
    有明文。次按失蹤人失蹤滿7年後，法院得因利害關係人或
    檢察官之聲請，為死亡之宣告，71年1月4日修正之民法總則
    第8條第1項亦有明文。又修正之民法總則第8條之規定，於
    民法總則施行後修正前（18年10月10日施行，臺灣地區於34
    年10月25日光復後始適用民法之規定，71年1月4日修正公布
    ，72年1月1日施行）失蹤者，亦適用之。但於民法總則修正
    前，其情形已合於修正前民法總則第8條之規定者，不在此
    限，民法總則施行法第3條第3項亦定有明文。
二、本件聲請意旨略以：聲請人經本院以111年度家聲抗字第40
    號裁定，選任為失蹤人郭份（臺南市○○區○○段0000地號土地
    共有人之一）之財產管理人。又依據本院111年度家聲抗字
    第40號民事裁定記載，因上開土地共有人提起土地分割共有
    物事件，查無失蹤人郭份之年籍資料，堪認郭份現於行方不
    明之狀態。後經本院向臺南市新化地政事務所調取上開土地
    之電子處理土地登記簿謄本、上線前人工登記簿謄本、光復
    初期土地舊簿謄本、臺灣省土地關係人繳驗憑證申報書、日
    據時期土地（建物）登記簿謄本及土地台帳等資料，確定自
    日據時期大正10年5月24日已有登記郭份為上開土地共有人
    之記載；惟本院依職權向臺南市善化戶政事務所（下稱善化
    戶政）函查失蹤人郭份之相關戶政資料，該所函覆查無郭份
    之相關戶籍資料，又無郭份業已死亡之相關事證，可認失蹤
    人郭份已失蹤多年，已達修正前之民法總則第8條規定之失
    蹤期間，為此依據民法第8條、民法總則施行法第3條第3項
    、民事訴訟法第625條、第540條規定，聲請准予對失蹤人郭
    份為公示催告，以便宣告死亡等語。
三、查聲請人主張之前開事實，經本院職權調閱本院111年度司
    財管字第2號、111年度家聲抗字第40號卷證核閱無誤，堪認
    為真。且詳閱本院111年度司財管字第2號卷內所附土地之電
    子處理土地登記簿謄本、上線前人工登記簿謄本、光復初期
    土地舊簿謄本、臺灣省土地關係人繳驗憑證申報書、日據時
    期土地（建物）登記簿謄本及土地台帳等資料，失蹤人郭份
    於36年5月16日登記為臺南市○○區○○段0000地號土地共有人
    之一，惟善化戶政查詢日據時期及光復後戶籍資料，均查無
    「郭份」同姓名相對資料，有該所111年4月6日函文附於本
    院111年度司財管字第2號卷內可參，惟因查無失蹤人郭份之
    任何設籍資料，無從知悉其年籍及生存狀況，乃將其列為失
    蹤人。準此，本件失蹤人郭份失蹤已滿10年，故聲請人聲請
    為宣告死亡之公示催告，於法並無不合，應予准許。
四、依家事事件法第156條，裁定如主文。
中　　華　　民　　國　　111 　年　　10　　月　　24　　日
                  家事法庭 　 法　官　  許育菱
以上正本係照原本作成。
如對本裁定抗告須於裁定送達後10日內向本院提出抗告狀，並應
繳納抗告費新臺幣1,000元。
中　　華　　民　　國　　111 　年　　10　　月　　24　　日
                              書記官　  曾建中